# 财务费用-汇兑损益与现金流量附表

提问人：siaitan 时间：2017-03-01 22:07:03
请教各位，财务费用中的汇兑损益在填报现金流量间接法的财务费用时，如何填列？

回答人：chenyiwei
分为三种情况讨论： 1 、现金及现金等价物项目的汇兑损益：在正表中体现在“汇率变动对现金的影响”项目中，但影响净利润，不影响经营现金流，故作为调节项目列入间接法“财务费用”项目内； 2 、经营性应收或应付项目的汇兑损益，可以列入“经营性应收或应付项目变动”，也可以列入“财务费用”，但只能选择其中一处，不能两处都列。一般建议放在“经营性应收或应付项目变动”项目内。 3 、非经营性的货币性资产、负债的汇兑损益，如借款、长期应付款等，影响净利润但不影响经营现金流，故作为调节项目列入间接法“财务费用”项目内。

提问人：a8730760 时间：2017-03-27 11:35:43
陈总，如其他应收款--外币金额已经全额计提资产减值损失，这种情况在期末的时候是否仍然需要计提汇兑损益，如果不计提的话附注中的外币项目应该如何列示。

回答人：chenyiwei
其他应收款--外币金额已经全额计提资产减值损失，表明预计可收回的外币金额为零，这种情况下无需再在期末确认汇兑损益。

提问人：a8730760 时间：2017-03-27 19:56:18
陈总：这样的话附注中的外币货币性项目项目这部分是不是就不用列示了。

回答人：chenyiwei
仍应列示。毕竟债权仍存在，与“完全没有这回事”不同。